臺灣板橋地方法院刑事判決　　　　　　 100年度易字第3831號
公　訴　人　臺灣板橋地方法院檢察署檢察官
被　　　告　賴慧益
選任辯護人　黃柏承律師（100年11月23日受任）
上列被告因竊盜案件，經檢察官提起公訴（100 年度偵字第2245
9 號），本院判決如下：
    主  文
賴慧益犯踰越鐵捲門、侵入有人居住之建築物竊盜罪，累犯，處
有期徒刑壹年陸月。
    事  實
一、賴慧益前於民國（下同）91年間，因傷害案件，經本院於92
    年4 月24日以91年度易字第2016號判決判處有期徒刑3 月，
    如易科罰金以銀元300 元折算1 日，92年6 月5 日易科罰金
    執行完畢（於本案不構成累犯）；又於93年間，因毒品案件
    ，經本院於93年12月27日以93年度訴字第2035號判處應執行
    有期徒刑11月（施用第2 級毒品與第1 級毒品，分別判處有
    期徒刑4 月、9 月）確定；又因搶奪案件，經本院於94年5
    月31日以94年度訴字第77號判處有期徒刑2 年確定，如上2
    案經本院於94年8 月17日以94年度聲字第1733號裁定合併定
    其應執行刑為有期徒刑2 年11月確定，95年12月29日假釋付
    保護管束，96年8 月29日保護管束期滿未經撤銷假釋，其未
    執行之刑以已執行論（於本案構成累犯）。又於99年12月間
    ，因竊盜等案件，經本院於100 年8 月31日以100 年度易字
    第2195號判處有期徒刑1 年4 月，賴慧益不服本院該判決，
    上訴管轄第2 審之臺灣高等法院於100 年10月17日以100 年
    度上易字第2371號判決上訴駁回確定（尚未執行）；又於10
    0 年3 月間，因竊盜案件，經檢察官起訴（由臺灣板橋地方
    法院檢察署檢察官100 年度偵字第13818 號起訴書起訴繫屬
    本院100 年度易字第2563號案件審理中）。
二、詎賴慧益未見悔悟，於100 年4 月28日晚間9 時許至同月29
    日上午7 時30分間之某時，前往新北市○○區○○路462 號
    1 樓由陳慶鴻所經營之水電五金行，先以不明器具頂開店面
    之鐵捲門後（本院按：並無證據足以證明係為兇器），侵入
    有人居住之建築物內後，徒手竊取陳慶鴻所有之桌上型電腦
    主機1 臺及現金新臺幣（下同）4, 500元等物。嗣陳慶鴻於
    100 年4 月29日上午7 時30分許，發現遭竊報警處理，為警
    在上址店內拾得菸蒂1 支，經警將該菸蒂送由新北市政府警
    察局鑑驗結果檢出與賴慧益之DNA-STR 型別相同，因悉上情
    。
三、案經新北市政府警察局三峽分局移由臺灣板橋地方法院檢察
    署檢察官偵查起訴。
    理  由
一、證據能力部分：
    本案以下所引用之卷證資料，並無證據證明係公務員違背法
    定程序所取得；又被告以外之人於審判外之陳述，經核並無
    非出於自由意願而為陳述或遭違法取證及顯有不可信之情況
    ；再卷內之文書證據，亦無刑事訴訟法第159 條之4 之顯有
    不可信之情況與不得作為證據之情形，且公訴人、被告迄本
    院言詞辯論終結前均未聲明異議，依刑事訴訟法第159 條之
    1 至159 條之5 之規定，均有證據能力，合先敘明。
二、得心證之理由：
    訊據被告賴慧益矢口否認有公訴所指如上犯行，辯稱：「否
    認有檢察官所起訴之事實，這件案子真的不是我做的，我本
    身有在工作，不是我偷的，我有什麼罪。」等云云；其所選
    任之辯護人律師則提出：「本件證據是以採集的煙頭上面的
    DN A與被告相符，此部分只能證明被告曾於案發現場出現過
    ，被告的職業是在作風管、冷氣空調，工地常常變動，所以
    被告有可能到系爭商店購買五金用品，從通聯紀錄來看，10
    0 年4 月18日到19日期間，被告大部分均在樹林、新莊，唯
    一有可能經過鶯歌地區的時間，是在100 年4 月28日21時12
    分29秒至21時57分54秒，被告必須在45分鐘之內從桃園八德
    移動至樹林中山路完成犯罪，扣除車程30分鐘只剩15分鐘，
    經驗上難以想像，偵查過程中警方要求被告提出鞋印比對，
    被告亦提出其鞋印，但卷證中並無比對結果，顯然比對結果
    不符合採集的鞋印，告訴人於上次庭期稱犯嫌主要是竊取祕
    密資料貴重物品都沒有拿，僅失竊桌上型電腦主機一部及一
    些現金，而附近開設水電行之後就遭竊，猜測是同行教唆竊
    取，被告不缺電腦不需竊取被害人老舊電腦主機不含螢幕，
    倘被告要竊取可一併竊取螢幕，告訴人所述符合常情，警方
    事後並未至被告家中搜索，以致被告無法證明電腦主機不在
    被告家中，偵查機關未盡偵查之能，以致本件僅有DNA 煙頭
    的證據，而未盡客觀注意義務，至無法呈現對被告有利的證
    據，依卷宗照片煙頭是在小房間與店面交接處，而非在小房
    間裡，故亦不排除有人踢到煙頭，致煙頭移置上開處所；店
    內其他物品均無遭竊，為告訴人所證述，如被告有意竊取財
    物，應不會只有偷電腦主機；請諭知無罪，倘認被告有罪，
    被告不自證己罪為其權益，依最高法院見解，尚不得以被告
    否認犯行為從重量刑之依據，請審酌本件被害人損失非鉅，
    從輕量刑。」等為被告提出事實上暨法律上之辯護（以上辯
    解暨辯護均見本院100 年12月15日審理筆錄）。經查：
(一)、被告賴慧益於警訊供述謂其未至案發地點云云（見100 年8
    月20日警訊筆錄）；偵查中先辯稱：伊並沒有到過上開地點
    等與警訊中供述同一；經檢察官訊以何以店內拾獲菸蒂鑑驗
    結果，與其DNA-STR 型別相符後，被告則改稱：可能是之前
    伊到過上開五金行內購買物品等云云（均見100 年9 月27日
    偵查筆錄），是其於同一偵查期日先後辯詞不一，顯係飾卸
    ，為不足採。對比觀察其所選任之辯護律師於本院所為如上
    辯護可悉，被告顯係採取逐步退縮方式進而為飾卸之舉，是
    此一辯解暨辯護所稱均難為被告任何有利之認定。
(二)、而被告係以不明工具頂開店面鐵捲門後，進入被害人經營之
    五金行店內，竊取桌上型電腦1 臺及現金4,500 元，被告菸
    蒂掉落地點，並非在陳列商品之貨架區，反在一般顧客不會
    進入之建物內部之情，業據被害人陳慶鴻分別於警訊偵查暨
    本院證述甚詳，並有照片可稽。矧於失竊現場所遺留之菸蒂
    1 支，經檢驗後檢出與被告之DNA-STR 型別相符事實，亦有
    新北市政府警察局100 年6 月14日北警鑑字第1000098251號
    鑑驗書1 份、現場照片8 張等在卷足佐。至辯護所指該菸蒂
    之位置可能遭移置一節，然被害人發現遭竊時，隨即報警採
    證，自當為一切證據之合理保存，自無任意處置移置之理，
    應屬明確，辯護就此，亦難認可採；復辯以檢察官偵查中命
    被告提出所穿之鞋用取鞋印比對，被告亦已提出等情，然此
    乃事後被告所提，被告當無提出犯行之日所穿著之鞋子用供
    採集鞋印比對之可能，其理應無疑義，此部分之爭執，顯與
    一般論理法則有悖，難為被告有何有利認定。
(三)、據此，被告所辯，顯屬飾卸，為無足採，辯護所指，亦容或
    誤會，本案事證明確，被告犯行，可以認定，應予責罰。
三、查本件被告所為潛入竊盜情形，經被害人於本院陳述略以：
    「（五金行當時發現有被潛入遭竊的情形？）鐵捲門有被破
    壞，一邊撬起來有用石頭墊住，應該是有用油壓工具撐著，
    人跑進去，鐵捲門只是變形，敲回來之後還可以使用，是電
    動的鐵捲門，用油壓工具就可以撐起來，店裡有發現菸蒂，
    在五金行小房間的門口發現的，小房間是四方形的，裡面有
    廁所、衛浴設備、沒有廚房、沒有櫃檯，只有一張床，買東
    西結帳在五金行比較靠前方的櫃檯，小房間有門，平常是關
    著，下班之後沒有人住在那裡，二樓是房東住，我們是租一
    樓，平常沒有住那裡，‧‧‧；（你怎麼確定侵入者是用油
    壓工具？）沒有辦法確定，只能猜測，‧‧‧（本件毀損部
    分？）鐵捲門還可以使用，‧‧。」等語（見本院100 年12
    月15日上午審判筆錄），亦與其於偵查中證述菸蒂掉落處相
    符（見100 年10月11日偵查筆錄）。基上，就本案個案現場
    情景整體觀察，本案被告侵入之處所係為有人住居之建築物
    ，應無疑問。是被告賴慧益如上所為，核係犯刑法第321 條
    第1 項第1 款（起訴書漏載）、第2 款踰越鐵捲門、侵入有
    人居住之建築物之加重竊盜罪；被告有如事實欄所示前案，
    並經執行完畢（本院另按：被告另所犯竊行，有部分判處有
    期徒刑1 年4 月已經確定，尚未執行；有部分尚於本院審理
    中，附帶敘明），有本院100 年12月15日言詞辯論終結日查
    悉之臺灣高等法院被告前案紀錄表一份在卷可按，是其於受
    有期徒刑執行完畢後5 年內，故意再犯本件有期徒刑以上之
    罪，為累犯，應依刑法第47條第1 項之規定加重其刑。爰審
    酌被告素行甚屬不佳，詳參被告前案紀錄表暨如上事實欄一
    所述，顯見被告前科累累，並衡其犯罪動機、手段、方式，
    所竊財物價值暨被告犯罪後未見一絲悔悟等一切情狀，酌情
    量處如主文所示之刑。
據上論斷，應依刑事訴訟法第299 條第1 項前段，刑法第321 條
第1 項第1 款、第2 款、第47條第1 項，刑法施行法第1 條之1
，判決如主文。
本案由檢察官劉恆嘉提起公訴，經檢察官吳文正到庭執行職務。
中    華    民    國   100    年    12    月    21    日
                       刑事第3 庭法  官   黎錦福
以上正本證明與原本無異。
上列正本證明與原本無異。
如不服本判決，應於判決送達後10日內敘明上訴理由，向本院提
出上訴狀（應附繕本），上訴於臺灣高等法院。
                                 書記官   蔡麗春
中    華    民    國   100    年    12    月    21    日
附錄本案論罪科刑法條全文：
中華民國刑法第321條
（加重竊盜罪）
犯竊盜罪而有下列情形之一者，處6 月以上、5 年以下有期徒刑
，得併科新臺幣10萬元以下罰金：
一、侵入住宅或有人居住之建築物、船艦或隱匿其內而犯之者。
二、毀越門扇、牆垣或其他安全設備而犯之者。
三、攜帶兇器而犯之者。
四、結夥三人以上而犯之者。
五、乘火災、水災或其他災害之際而犯之者。
六、在車站、埠頭、航空站或其他供水、陸、空公眾運輸之舟、
    車、航空機內而犯之者。
前項之未遂犯罰之。